臺灣高等法院刑事判決　　　　　　　100年度交上易字第179號
上　訴　人
即　被　告　傅宇華
上列上訴人因公共危險等案件，不服臺灣新竹地方法院100年度
交易字第4號，中華民國100年4月26日第一審判決（起訴案號：
臺灣新竹地方法院檢察署99年度偵字第4476號），提起上訴，本
院判決如下：
    主  文
上訴駁回。
    理  由
一、按不服地方法院之第一審判決而上訴者，應向管轄第二審之
    高等法院為之。上訴書狀應敘述具體理由。上訴書狀未敘述
    上訴理由者，應於上訴期間屆滿後20日內補提理由書於原審
    法院，逾期未補提者，原審法院應定期間先命補正。第二審
    法院認為上訴書狀未敘述理由或上訴有第362條前段之情形
    者，應以判決駁回之，但其情形可以補正而未經原審法院命
    其補正者，審判長應定期間先命補正。刑事訴訟法第361條
    及第367條分別定有明文。所謂不服第一審判決之具體理由
    ，係指依據卷內訴訟資料，具體指摘第一審判決關於認定事
    實、適用法律及量刑等項，有違法或不當之情形而言，此為
    提起第二審上訴之法定要件。倘上訴人之上訴書狀或補提之
    上訴理由書，雖有敘述上訴理由，惟並未具體敘述第一審判
    決有上述違法、不當情形，即與未敘述具體理由無異，所為
    上訴，即不符合上訴之法定要件。
二、經查：
  (一)本件原審依憑上訴人即被告傅宇華於警詢、原審之陳述、證
    人沈雅雲於警詢及偵查及蔡正偉、曾詠傑於偵審中之證言、
    卷附刑法第185條之3案件測試觀察紀錄表、現場照片、警員
    蔡正偉於民國99年5月28日在新竹縣政府警察局竹北分局（
    下稱竹北分局）竹北派出所製作之查證報告、竹北分局公共
    危險當事人酒精測定紀錄暨東元綜合醫院檢驗報告單、汽車
    駕駛人酒後生理協調平衡檢測紀錄表、新竹縣政府警察局道
    路交通事故現場圖、新竹縣政府警察局A3類道路交通事故調
    查報告表、委託書、舉發違反道路交通管理事件通知單、法
    務部88年5月18日所發之法88檢字第001669號函、原審勘驗
    筆錄、警員曾詠傑於99年5月28日在竹北分局竹北派出所製
    作之查證報告、警員蔡正偉於99年5月28日在竹北分局竹北
    派出所製作之查證報告、竹北分局99年6月24日竹縣北警偵
    字第0995004840號函暨檢附之警員曾詠傑於99年6月5日在該
    分局竹北派出所製作之職務報告、監控系統檢測報告、被告
    99年6月4日警詢筆錄、酒精測試表、東元綜合醫院診斷證明
    書（乙種）、照片、警詢光碟、竹北分局以99年7月15日竹
    縣北警偵字第0995005502號函檢附之錄音譯文乙份暨光碟等
    證據資料，認定被告係犯公共危險罪及侮辱公務員罪，均為
    累犯，分別量處被告有期徒刑3月、5月，並均諭知如易科罰
    金之折算標準，定應執行之刑為有期徒刑6月，並均諭知如
    易科罰金之折算標準。核其採證認事及用法，並未違背法令
    或悖離經驗法則、論理法則，量刑亦屬允當。
  (二)被告上訴意旨略以：1.對於原判決判處有期徒刑6月，伊能
    接受；2.對於沈雅雲之說詞，伊有爭議；3.伊在救護車上罵
    3字經，伊的意識有很清楚嗎？他們有向伊動粗嗎？4.沈雅
    雲說看到伊開車，請問她在那裡多久的時間看見伊，警察到
    場時間是多久，警察到達時，伊朋友就跑了，伊已扛下本案
    ，只是想說出內心的話；5.沈雅雲車子是直線行進，時速最
    少60公里，伊的車子是靜止在等待迴轉，倘伊當時車速40公
    里，將會是大車禍，請明查；6.喝醉酒時胡言亂語很正常，
    像說夢話一樣，伊已被判多少次妨害公務罪，他們打伊多少
    次，伊有提過告訴嗎？
  (三)按刑事訴訟法第361條第2項規定「上訴書狀應敘述具體理由
    」，雖未明定「具體理由」究何所指。惟就立法過程言，該
    條文之原草案第2項為：「依前項規定提起上訴者，其上訴
    書狀應敘述理由，並引用卷內訴訟資料，具體指摘原審判決
    不當或違法之事實。其以新事實或新證據為上訴理由者，應
    具體記載足以影響判決結果之理由。」嗣經提出於立法院司
    法委員會全體委員會議討論時，與會委員咸認目前第二審並
    非如第三審係法律審，為兼顧上訴人權益，經深入研商，乃
    由委員提修正動議，修正草案第361條第2項為：「上訴書狀
    應敘述具體理由」即現行公布之內容，刪除原草案之其他文
    字；其立法理由(二)亦本此趣旨，修正為「提起第二審上訴之
    目的，在於請求第二審法院撤銷、變更原判決，自須提出具
    體理由。爰增訂第2項，明定上訴書狀應敘述具體理由。又
    因目前第二審並非如第三審係法律審，故上訴理由無須如第
    367條規定以原判決違背法令為限，乃屬當然。」綜上觀之
    固足認所謂上訴書狀應敘述具體理由者，並不以其書狀應引
    用卷內訴訟資料，具體指摘原審判決不當或違法之事實，亦
    不以於以新事實或新證據為上訴理由時，應具體記載足以影
    響判決結果之情形為必要。惟提起第二審上訴之目的，既在
    於請求第二審法院撤銷、變更原判決，故所稱具體理由，係
    指須就不服之判決為具體之指摘而言，如僅泛稱原判決認事
    用法不當或採證違法、判決不公等，均非具體理由；至於上
    訴理由之具體與否，係屬第二審法院審查範圍，不在第一審
    法院命補正之列，是上訴書狀如已敘述理由，無論其具體與
    否，即無待其補提理由書或命補正（最高法院97年度台上字
    第892號判決意旨參照）。
  (四)本件原判決已詳敘認定被告犯行所依憑之證據及理由，且就
    刑罰裁量職權之行使，既未逾越法定刑度，亦未濫用自由裁
    量之權限，刑度尚屬妥適，核無違法或不當之情形。被告上
    訴狀雖有敘述前揭上訴理由，惟並未具體指出原判決採證認
    事、用法及量刑究竟有何違法、不當之情形，揆諸前揭說明
    ，本件上訴未敘述具體理由，不合法律上之程式，應予駁回
    ，並不經言詞辯論為之。
據上論斷，依刑事訴訟法第367條前段、第372條，判決如主文。
中    華    民    國   100    年    6     月    8     日
                     刑事第五庭  審判長法  官  李英勇
                                       法  官  白光華
                                       法  官  崔玲琦
以上正本證明與原本無異。
不得上訴。
                                       書記官  馬佳瑩
中    華    民    國   100    年    6     月    9     日